臺灣高等法院刑事判決
110年度上訴字第524號
上  訴  人  
即  被  告  劉育愷




選任辯護人  黃逸哲律師
上列上訴人即被告因詐欺等案件，不服臺灣新北地方法院109年
度金訴字第186號，中華民國109年12月24日第一審判決（起訴案
號：臺灣新北地方檢察署109年度偵字第3701號），提起上訴，
本院判決如下：
    主  文
原判決關於附表編號1、4、8、9部分撤銷。
壬○○犯附表編號1、4、8、9所示之罪，各處附表編號1、4、8、9
所示之刑。
其他上訴駁回。
撤銷改判部分及上訴駁回部分所處之刑，應執行有期徒刑壹年伍
月。
    事  實
一、壬○○可預見無故聘用他人專門從事自他人金融帳戶內提領款
    項，再將款項層層轉交上游之舉，極有可能係為詐欺集團提
    領、層轉犯罪所得之款項，且欲掩人耳目隱匿所得去向、所
    在，為貪圖報酬，竟以此等事實之發生均不違背其本意之不
    確定故意，於民國107年10月中旬至108年4月24日為警查獲
    時止，加入某真實姓名年籍不詳、綽號「ACC林」、「ACC周
    」、「吳建志」等成年人所組成3人以上、以實施詐術為手
    段、具有持續性、牟利性之有結構性犯罪組織（壬○○所犯參
    與犯罪組織罪部分，前經臺灣新北地方法院以108年度金訴
    字第67號判決判處有期徒刑1年1月，上訴後經本院以109年
    度上訴字第961號判決撤銷改判為有期徒刑1年1月，復經最
    高法院以110年度台上字第2298號判決上訴駁回確定），負
    責向車手收取詐欺款項後，再交回其他上游成員之工作（俗
    稱「收水」、「回水」），而與該詐欺集團成員意圖為自己
    不法所有，基於3人以上共同詐欺取財、隱匿詐欺犯罪所得
    去向及所在之洗錢犯意聯絡，先由該集團某不詳成年成員分
    別撥打電話予附表「被害人」欄所示之人，佯裝親友以急需
    借款為由，致其等信以為真而陷於錯誤，依指示將附表「受
    騙金額」欄所示金額，匯入附表「匯入帳號」欄所示人頭帳
    戶，由不知情之各該人頭帳戶所有人即附表「提領款項之人
    」（所涉犯行均業經檢察官為不起訴處分確定，詳附表備註
    欄），依指示於附表所示之提領時、地，以臨櫃或自動提款
    機提領附表所示詐欺款項後，復於附表所示收款時、地交付
    附表所示收款金額與壬○○（收款款項逾附表編號3、6所示丁○○○、庚○匯款金額部分，非本案起訴範圍，詳後敘），壬○○
    再依「吳建志」指示前往臺中市區指定地點，將所收受款項
    交回上游不詳成員，以此等方式掩飾、隱匿該等詐欺款項之
    來源、去向及所在，壬○○因而獲得報酬新臺幣（下同）6萬
    元。
二、案經乙○○、己○○、丁○○○、丙○○、甲○○、庚○、戊○○、辛○○、
    子○○○、癸○○○訴由新北市政府警察局刑事警察大隊報告臺灣
    新北地方檢察署檢察官偵查起訴。 
    理  由
壹、證據能力
一、按被告以外之人於審判外之言詞或書面陳述，除法律有規定
    者外，不得作為證據；又被告以外之人於審判外之陳述，雖
    不符刑事訴訟法第159條之1至第159條之4之規定，而經當事
    人於審判程序同意作為證據，法院審酌該言詞陳述或書面陳
    述作成時之情況，認為適當者，亦得為證據。當事人、代理
    人或辯護人於法院調查證據時，知有第159條第1項不得為證
    據之情形，而未於言詞辯論終結前聲明異議者，視為有前項
    之同意，刑事訴訟法第159條第1項及第159條之5分別定有明
    文。經查，本判決下列所引用上訴人即被告壬○○（下稱被告
    ）以外之人於審判外之陳述，檢察官、被告及辯護人對於證
    據能力無爭執，迄於本院言詞辯論終結前均未聲明異議（見
    本院卷第81至89、161至172頁），本院審酌上開證據資料作
    成時之情況，尚無違法不當或證明力明顯過低之瑕疵，亦認
    為以之作為證據應屬適當，爰依上開規定，認前揭證據資料
    均有證據能力。
二、次按除法律另有規定外，實施刑事訴訟程序之公務員因違背
    法定程序取得之證據，其有無證據能力之認定，應審酌人權
    保障及公共利益之均衡維護，刑事訴訟法第158條之4定有明
    文。本案以下所引用之非供述證據，並無證據證明係實施刑
    事訴訟程序之公務員違背法定程序所取得，且經本院於審理
    時合法踐行調查程序，自應認均具有證據能力，得作為證據
    。
貳、認定犯罪事實所憑之證據及理由
一、上開犯罪事實，業據被告坦承不諱（見金訴186卷第136、15
    0頁，本院卷第88頁），核與證人即告訴人乙○○（見偵3701
    卷一第235至237頁）、證人即告訴人己○○（見偵3701卷一第
    243至245頁）、證人即告訴人丁○○○（見偵3701卷一第255至
    257頁）、證人即告訴人丙○○（見偵3701卷一第261至263頁
    ）、證人即告訴人甲○○（見偵3701卷一第275至277頁）、證
    人即告訴人庚○（見偵3701卷一第283至284頁）、證人即告
    訴人戊○○（見偵3701卷一第285至289頁）、證人即告訴人辛○○（見偵3701卷一第292至294頁）、證人即告訴人子○○○（
    見偵3701卷一第295至298頁）、證人即告訴人癸○○○（見偵3
    701卷一第301至303頁）、證人陳侑德（見偵3701卷一第103
    至108頁）、證人高茂耕（見偵3701卷一第131至135頁）、
    證人湯禮光（見偵3701卷一第143至148頁）、證人閭世瑤（
    見偵3701卷一第155至160頁）、證人蘇裕涵（見偵3701卷一
    第167至171頁）、證人陳妍妏（見偵3701卷一第179至182頁
    ）、證人劉瑜婷（見偵3701卷一第191至196頁）、證人林佩
    貞（見偵3701卷一第201至206頁）（上開證人下均逕稱姓名
    ）證述情節相符，並有乙○○提出手機畫面翻拍照片2張（見
    偵3701卷一第239頁）、丙○○提出之玉山銀行匯款申請書1紙
    （見偵3701卷一第269頁）、甲○○提出之匯款單據1紙（見偵
    3701卷一第281頁）、被告與「吳建志」間之通訊軟體對話
    紀錄1份（見偵3701卷一第317至401頁）在卷可稽，足認被
    告任意性自白與事實相符，堪予採信。
二、按刑法上之故意，可分為直接故意與不確定故意（間接故意
    ），所謂「不確定故意」，係指行為人對於構成犯罪之事實
    ，預見其發生而其發生並不違背其本意者，刑法第13條第2
    項定有明文。經查，被告自承懷疑所收取之款項為別人詐騙
    得來的等語（見本院卷第172頁），則被告可預見其受該詐
    欺集團成員委託收取各該提領款項之人提領附表所示之被害
    人遭詐欺款項，乃係該集團之詐欺贓款，卻仍依指示收取款
    項並交付該集團上游不詳成員，以此方式參與詐欺取財、洗
    錢之部分犯行，被告主觀上顯係對其行為成為該集團犯罪計
    畫之一環，促成犯罪既遂之結果予以容任，是被告雖無積極
    使詐欺取財犯罪發生之欲求，然其仍有縱為該詐欺集團收取
    詐欺贓款及隱匿該等定犯罪所得之去向、所在，亦放任其發
    生而不違背其本意之不確定故意，洵堪認定。
三、次按共同正犯之意思聯絡，原不以數人間直接發生者為限，
    即有間接之聯絡者，亦包括在內。如甲分別邀約乙、丙犯罪
    ，雖乙、丙間彼此並無直接之聯絡，亦無礙於其為共同正犯
    之成立。又按共同正犯之意思聯絡，不限於事前有所協議，
    其於行為當時，基於相互之認識，以共同犯罪之意思參與者
    ，亦無礙於共同正犯之成立，且其表示之方法，不以明示通
    謀為必要，即相互間有默示之合致，亦無不可。又共同正犯
    ，係共同實行犯罪行為之人，在共同意思範圍內，各自分擔
    犯罪行為之一部，相互利用他人之行為，以達其犯罪之目的
    ，其成立不以全體均參與實行犯罪構成要件之行為為要件，
    其行為分擔，亦不以每一階段皆有參與為必要，倘具有相互
    利用其行為之合同意思所為，仍應負共同正犯之責。經查，
    以現今詐欺集團運作模式，皆由多人縝密分工，除負責對被
    害人詐騙者外，尚須有人提領款項，「收水」負責收取詐欺
    款項後轉交上游，彼此配合分工才能完成犯罪。查被告依指
    示收取各該帳戶所有人提領之詐欺贓款，並轉交上游集團成
    員，以促使該集團成員得以順利完成詐欺取財行為，足徵被
    告係基於自己犯罪之意思而參與該集團之分工，分擔犯罪行
    為之一部，並利用他人之行為，以達詐欺犯罪之目的，雖與
    集團不詳成員間未必直接聯絡，惟其既各自分擔整體犯罪過
    程，依上開說明，自應就本件詐欺集團所為，與其他詐欺集
    團成員共同負責。
四、洗錢防制法於105 年12月28日修正公布，並於106 年6月28
    日生效施行（下稱新法）。修正前該法（下稱舊法）將洗錢
    行為區分為將自己犯罪所得加以漂白之「為自己洗錢」及明
    知是非法資金，卻仍為犯罪行為人漂白黑錢之「為他人洗錢
    」兩種犯罪態樣，且依其不同之犯罪態樣，分別規定不同之
    法定刑度。惟洗錢犯罪本質在於影響合法資本市場並阻撓偵
    查，不因為自己或為他人洗錢而有差異，且洗錢之行為模式
    不祇一端，上開為自己或為他人洗錢之二分法，不僅無助於
    洗錢之追訴，且徒增實務事實認定及論罪科刑之困擾。故而
    為澈底打擊洗錢犯罪，新法乃將洗錢行為之處置、多層化及
    整合等各階段，全部納為洗錢行為，而於新法第2 條規定：
    「本法所稱洗錢，指下列行為：一、意圖掩飾或隱匿特定犯
    罪所得來源，或使他人逃避刑事追訴，而移轉或變更特定犯
    罪所得。二、掩飾或隱匿特定犯罪所得之本質、來源、去向
    、所在、所有權、處分權或其他權益者。三、收受、持有或
    使用他人之特定犯罪所得。」且為避免舊法時期過度限縮洗
    錢犯罪成立之可能，亦模糊前置犯罪僅在對於不法金流進行
    不法原因之聯結而已，造成洗錢犯罪成立門檻過高，洗
    錢犯罪難以追訴。故新法就其中採取門檻式規範者，明定為
    最輕本刑為6 個月以上有期徒刑之罪，並將「重大犯罪」之
    用語，修正為「特定犯罪」；另增列未為最輕本刑為6 個月
    以上有期徒刑之罪所涵括之違反商標法等罪，且刪除有關犯
    罪所得金額須在5 百萬元以上者，始得列入前置犯罪之限制
    規定，以提高洗錢犯罪追訴之可能性。從而新法第14條第1
    項所規範之一般洗錢罪，必須有第3 條規定之前置特定犯罪
    作為聯結，始能成立。以日益猖獗之詐欺集團犯罪為例，詐
    欺集團向被害人施用詐術後，為隱匿其詐欺所得財物之去向
    ，而令被害人將其款項轉入該集團所持有、使用之人頭帳戶
    ，並由該集團所屬之車手前往提領詐欺所得款項得逞，檢察
    官如能證明該帳戶內之資金係本案詐欺之特定犯罪所得，即
    已該當於新法第14條第1 項之一般洗錢罪。另過去實務認為
    ，行為人對犯特定犯罪所得之財物或利益作直接使用或消費
    之處分行為，或僅將自己犯罪所得財物交予其他共同正犯，
    祇屬犯罪後處分贓物之行為，非本條例所規範之洗錢行為，
    惟依新法規定，倘行為人意圖掩飾或隱匿特定犯罪所得來源
    ，而將特定犯罪所得直接消費處分，甚或交予其他共同正犯
    予以隱匿，而由共同正犯以虛假交易外觀掩飾不法金流移動
    ，即難認僅單純犯罪後處分贓物之行為，應仍構成新法第2
    條第1 或2 款之洗錢行為（最高法院108年度台上字第2425
    號、2500號判決意旨參照）。附表所示被害人遭詐騙之匯款
    係該詐欺集團成員犯刑法第339 條之4 第1 項第2 款之罪而
    得，自屬特定犯罪之所得，且依各該帳戶所有人（亦即附表
    所示提領款項之人）陳侑德、高茂耕、湯禮光、閭世瑤、蘇
    裕涵、陳妍妏、劉瑜婷、林佩貞證稱，渠等均因申辦貸款，
    為配合貸款公司製造金流紀錄充作資力證明，交付個人金融
    機構帳戶帳號，遭該詐欺集團利用為本件向被害人收取詐騙
    款項之人頭帳戶，又依指示各於附表所示之時、地，提領後
    交出款項與他人，均係受騙等情，業經陳侑德、高茂耕、湯
    禮光、閭世瑤、蘇裕涵、陳妍妏、劉瑜婷、林佩貞證述明確
    （卷頁詳前述），復有本院被告前案紀錄表8份（見本院卷
    第139至153頁）、附表備註欄所示各該不起訴處分書1份在
    卷可考，則被告於不知情、提領款項之人（即陳侑德、高茂
    耕、湯禮光、閭世瑤、蘇裕涵、陳妍妏、劉瑜婷、林佩貞）
    分別自渠等人頭帳戶內提領款項後，予以收取、轉交上手，
    層層傳遞，即足隱匿該等特定犯罪所得之去向、所在，自已
    該當洗錢防制法第2 條第2 款、第14條第1 項之洗錢行為。
    從而，該詐欺集團係三人以上以實施詐術為手段所組成之持
    續性及牟利性之有結構性之犯罪組織，而以詐欺犯罪向附表
    所示被害人詐取金錢，由提領款項之人自詐騙款項之人頭帳
    戶取款後，交與被告，被告再繳回上游成員，而為傳遞，以
    隱匿該等特定犯罪所得之去向、所在之事實，足堪認定。
五、綜上，本案事證明確，被告上開各次犯行，均堪認定，應予
    依法論科。
參、論罪科刑
一、核被告就附表編號1至10所為，均係犯刑法第339條之4第1項
    第2款之三人以上共同詐欺取財罪，及洗錢防制法第14條第1
    項、第2條第2款之洗錢罪。
二、被告以一行為觸犯前開三人以上共同詐欺取財罪、洗錢罪，
    為想像競合犯，應依刑法第55條前段規定，從一重即刑法第
    339條之4第1項第2款之三人以上共同詐欺取財罪處斷。
三、被告與「ACC林」、「ACC周」、「吳建志」及該詐欺集團成
    員間，就上開犯行，均具有犯意聯絡及行為分擔，應論以共
    同正犯。
四、被告所犯上開三人以上共同詐欺取財罪（共10罪），犯意各
    別，行為互殊，應予分論併罰。
五、按洗錢防制法第16條第2項規定，犯前二條之罪，在偵查或
    審判中自白者，減輕其刑。次按，想像競合犯之處斷刑，本
    質上係「刑之合併」。其所謂從一重處斷，乃將想像競合犯
    組成之評價上數罪，合併為科刑一罪，其所對應之刑罰，亦
    合併其評價上數罪之數法定刑，而為一個處斷刑。易言之，
    想像競合犯侵害數法益者皆成立犯罪，論罪時必須輕、重罪
    併舉論述，同時宣告所犯各罪名，包括各罪有無加重、減免
    其刑之情形，亦應說明論列，量刑時併衡酌輕罪部分量刑事
    由，評價始為充足，然後依刑法第55條前段規定「從一重處
    斷」，非謂對於其餘各罪可置而不論。因此，法院決定處斷
    刑時，雖以其中最重罪名之法定刑，做為裁量之準據，惟於
    裁量其輕重時，仍應將輕罪合併評價在內(最高法院108年度
    台上字第4405、4408號判決意旨參照)。查被告於原審及本
    院審理時自白違反洗錢防制法部分之犯罪事實有所自白，爰
    就其所犯洗錢犯行，均依洗錢防制法第16條第2項規定減輕
    其刑，並應於裁量時一併評價。
六、另本件起訴書犯罪事實欄、所犯法條欄中僅敘及起訴書附表
    一所示詐欺、附表二所示之洗錢防制法第14條第1項之普通
    洗錢犯行。就起訴書附表二編號2、5收款逾被害人所匯款項
    部分（即收款金額逾附表編號3、6所示被害人丁○○○、庚○匯
    款金額部分），難認業經提起公訴，是此部分既未據提起公
    訴，原審亦未予判決，難認與上開本院認定有罪部分有一罪
    關係，本院自不得就特殊洗錢罪部分併予審理，附此敘明。
肆、撤銷改判之理由（即原判決附表編號1、4、8、9）
一、原審就附表編號1、4、8、9部分予以論罪科刑，固非無見，
    惟查：㈠被告就附表編號1、4、8部分，於原審判決後，按其
    原審經調解成立之內容繼續給付賠償金額；㈡被告於本院審
    理時，就附表編號9部分，與子○○○調解成立，並依調解成立
    內容給付部分賠償金額；原審未及審酌上情而為量刑，尚有
    未合。被告上訴就此部分指摘原審量刑過重，為有理由，應
    由本院就此部分撤銷改判。
二、爰以行為人之責任為基礎，審酌被告正值壯年，並曾受高中
    教育（見本院卷第171頁），非無謀生能力，不思正道取財
    ，奮發有為，預見從事勞力與報酬顯不相當之轉交金錢工作
    ，恐係參與詐欺集團之犯罪行為，仍為一己私利，從事詐欺
    集團「收水」、「回水」工作，助長詐欺犯罪，危害社會治
    安，欠缺尊重他人財產法益之守法觀念，行為偏差，非僅造
    成被害人財產損失，金額非微，更製造金流斷點，掩飾詐欺
    集團之不法所得去向、所在，嚴重妨害金融市場及民生經濟
    ，應嚴予非難，兼衡被告之素行，於本院審理時自承職業為
    臨時工、其母因車禍不良於行、祖父中風需協助及陪同就醫
    之家庭生活狀況（見本院卷第171、177頁），及被告犯罪之
    動機、目的、手段、所獲利益，復念被告於本案犯罪結構中
    ，係受該詐欺集團成員指揮、依指示傳遞金錢之角色，並非
    核心地位之涉案情節、參與程度，暨被告於審理中坦承犯行
    ，暨被告就附表編號1、4、8部分，於原審判決前，各與附
    表編號1、4、8所示乙○○、丙○○、辛○○調解成立，並已分別
    給付2萬元賠償金額，原審判決後，復按其原審調解成立之
    內容，於110年1月11日分別匯款1萬元與乙○○、丙○○、辛○○
    ，有臺灣臺北地方法院109年度司刑移調字第76號調解筆錄1
    份（見金訴186卷第165至166頁）、109年度司刑移調字第88
    號調解筆錄1份（見金訴186卷第203至204頁）、存款人收執
    聯3紙（見本院卷第95頁，金訴186卷第221至223頁）、存款
    憑條3紙（見本院卷第97、99頁，金訴186卷第227頁），原
    審判決後被告仍繼續給付賠償金額，被告就附表編號9部分
    ，與子○○○調解成立，且已支付賠償金額2萬元，有本院110
    年度刑上移調字第12號調解筆錄、存款人收執聯各1份（見
    本院卷第137、179頁）在卷可考，上開被告之犯後態度等一
    切情狀，分別量處如主文第二項所示之刑。
三、被告自承就本案即附表所示犯行取得報酬為6萬元（見偵370
    1卷一第22頁），故本案被告犯罪所得為6萬元，且未扣案，
    本應依法宣告沒收、追徵，然被告已就附表編號1、4、8、9
    部分與各該被害人調解成立，共支付賠償金11萬元（已如前
    述），顯已達沒收制度剝奪被告犯罪利得之立法目的，是此
    部分若再行宣告沒收被告犯罪之所得，有過苛之虞，依刑法
    第38條之2第2項規定，就此部分犯罪所得不予宣告沒收及追
    徵。　
伍、駁回上訴之理由（即原判決附表編號2、3、5至7、10）　　
一、原審以被告就原判決附表2、3、5至7、10所示犯行，事證明
    確，適用洗錢防制法第14條第1項，刑法第339條之4第1項第
    2款、第11條前段、第28條、第55條，刑法施行法第1條之1
    第1項等規定，並審酌被告受金錢誘惑，參與詐欺犯罪組織
    而從事收受詐欺款項並上繳之「收水」、「回水」工作，使
    該組織得以遂行犯罪，並掩飾、隱匿犯罪所得，實值非難，
    惟念被告已坦承全部犯行，已有悔悟之意，復與原判決附表
    編號2 、10所示告訴人成立調解，犯後態度尚佳，且符合洗
    錢防制法第16條第2項減刑規定，而得為其量刑有利之考量
    ，兼衡其犯罪之動機、目的、手段、各告訴人所受財產損害
    及受償情形、素行、自述高中畢業、未婚及從事工廠工作等
    一切情狀，分別量處有期徒刑1年1月（2次）、1年2月（4次
    ）。就沒收部分並說明：被告就此部分犯罪所得，均未扣案
    ，本須依法宣告沒收或追徵，然被告所賠付原判決附表編號
    2、10所示告訴人之總金額4萬元（被告另賠付附表1、4、8
    、9所示被害人共計8萬元，業如前述），倘仍予宣告沒收、
    追徵，將有過苛之虞，爰依刑法第38條之2第2項規定，不予
    宣告沒收或追徵其犯罪所得。核其認事用法均無違誤，量刑
    亦屬妥適。
二、被告上訴意旨略以：被告坦承犯行，請依刑法第59條規定減
    輕其刑、從輕量刑，並給予緩刑云云（見本院卷第82、169
    至171、173至178頁）。經查： 
　㈠刑事審判旨在實現刑罰權之分配的正義，故法院對有罪被告
    之科刑，應符合罪刑相當之原則，使輕重得宜，罰當其罪，
    以契合社會之法律感情，此所以刑法第57條明定科刑時應審
    酌一切情狀，尤應注意該條所列10款事項以為科刑輕重之標
    準，俾使法院就個案之量刑，能斟酌至當。而量刑輕重係屬
    事實審法院得依職權自由裁量之事項，苟已斟酌刑法第57條
    各款所列情狀而未逾越法定刑度，不得遽指為違法（最高法
    院72年台上字第6696號判例意旨參照）。查原判決關於被告
    上開部分所犯三人以上共同犯詐欺取財罪（共6罪）之科刑
    部分，係以行為人責任為基礎，就刑法第57條各款事項詳為
    審酌，而為妥適量刑，並無濫用裁量權之情形，亦未違反比
    例原則，核無違法或不當。
　㈡又刑法第59條之酌量減輕其刑，必於犯罪之情狀，在客觀上
    足以引起一般同情，認為即予宣告法定最低度刑期，猶嫌過
    重者，始有其適用。本案被告上開部分所犯三人以上共同詐
    欺取財罪（共6罪），參以邇來電信詐騙猖獗，不肖份子多
    以集團式犯罪手法造成民眾財物損失，被告僅為牟取報酬，
    即貿然參與詐欺犯罪組織，擔任「收水」、「回水」之角色
    ，為期數月，且犯罪次數及經手之款項非少，與3 人以上共
    同詐欺取財罪法定最低刑度有期徒刑1 年相比，尚難認有何
    情輕法重之處，並無宣告法定最低度刑期，猶嫌過重之情事
    ，無刑法第59條酌量減輕其刑之適用。被告猶執前詞提起上
    訴，均無理由，應予駁回。
陸、按數罪併罰，分別宣告其罪之刑，其宣告多數有期徒刑者，
    於各刑中之最長期以上，各刑合併之刑期以下，定其刑期，
    但不得逾30年，刑法第51條第5款訂有明文。參其立法意旨
    ，除在於緩和多數有期徒刑合併執行所造成之苛酷外，更避
    免責任非難之重複，蓋有期徒刑之科處，不僅在於懲罰犯罪
    行為，更重在矯治犯罪行為人、提升其規範意識，及回復社
    會對於法律規範之信賴，是應併合處罰之複數有期徒刑倘一
    律合併執行，將造成責任非難之效果重複滿足、邊際效應遞
    減之不當效果，甚至有違責任主義，故採行加重單一刑主義
    ，以期責罰相當。是法院就應併合處罰之數個有期徒刑宣告
    定其應執行刑時，不僅應遵守法律所定「以宣告各刑中之最
    長期為下限，各刑合併之刑期為上限，但最長不得逾30年」
    之外部界限，更應受不得明顯違反公平正義、法律秩序理念
    及目的之規範。具體而言，於併合處罰，其執行刑之酌定，
    應視行為人所犯數罪之犯罪類型而定，倘行為人所犯數罪屬
    相同之犯罪類型者（如複數竊盜、施用或販賣毒品等），於
    併合處罰時，其責任非難重複之程度較高，應酌定較低之應
    執行刑；然行為人所犯數罪雖屬相同之犯罪類型，但所侵犯
    者為具有不可替代性、不可回復性之個人法益（如殺人、妨
    害性自主），於併合處罰時，其責任非難重複之程度則較低
    ，自可酌定較高之應執行刑；另行為人所犯數罪非惟犯罪類
    型相同，且其行為態樣、手段、動機均相似者，於併合處罰
    時，其責任非難重複之程度更高，應酌定更低之應執行刑；
    反之，行為人所犯數罪各屬不同之犯罪類型者，於併合處罰
    時，其責任非難重複之程度甚低，當可酌定較高之應執行刑
    。爰衡酌被告所犯上開各罪之罪質、行為態樣，所侵害者均
    為財產法益，及責任非難重複之程度，上開各罪彼此間之關
    聯性，兼衡所反映之人格特性，矯治教化之必要程度，暨貫
    徹刑法量刑公平正義理念，定其應執行之刑如主文第4項所
    示。另被告前因涉詐欺等案件，經臺灣士林地方法院109年
    度金訴字第14號判決判處有期徒刑1年2月，經被告上訴後，
    經本院以109年度上訴字第3401號判決原判決撤銷，判處有
    期徒刑1年，有本院被告前案紀錄表1份、各該判決各1份（
    見金訴186卷第75至87頁，本院卷第189至202頁）在卷可參
    ，本案被告不符合刑法第74條第1項所規定之緩刑要件，併
    此敘明。
據上論斷，應依刑事訴訟法第368條、第369條第1項前段、第364
條、第299條第1項前段，判決如主文。
本案經檢察官王涂芝提起公訴，檢察官孫冀薇到庭執行職務。
中　　華　　民　　國　　110 　年　　5 　　月　　11　　日
                  刑事第十二庭  審判長法　官  陳如玲
                                      法　官  廖建瑜
                                      法　官  蔡如惠
以上正本證明與原本無異。
如不服本判決，應於收受送達後20日內向本院提出上訴書狀，其
未敘述上訴之理由者並得於提起上訴後20日內向本院補提理由書
（均須按他造當事人之人數附繕本）「切勿逕送上級法院」。
                                      書記官  黃郁珊
中　　華　　民　　國　　110 　年　　5 　　月　　12　　日
附錄：本案論罪科刑法條全文
中華民國刑法第339條之4
犯第339條詐欺罪而有下列情形之一者，處1年以上7年以下有期
徒刑，得併科1百萬元以下罰金：
一、冒用政府機關或公務員名義犯之。
二、三人以上共同犯之。
三、以廣播電視、電子通訊、網際網路或其他媒體等傳播工具，
    對公眾散布而犯之。
前項之未遂犯罰之。
洗錢防制法第2條
本法所稱洗錢，指下列行為：
一、意圖掩飾或隱匿特定犯罪所得來源，或使他人逃避刑事追訴
    ，而移轉或變更特定犯罪所得。
二、掩飾或隱匿特定犯罪所得之本質、來源、去向、所在、所有
    權、處分權或其他權益者。
三、收受、持有或使用他人之特定犯罪所得。
洗錢防制法第14條
有第二條各款所列洗錢行為者，處7年以下有期徒刑，併科新臺
幣5百萬元以下罰金。
前項之未遂犯罰之。
前二項情形，不得科以超過其特定犯罪所定最重本刑之刑。
附表
編號 提領款項之人 被害人 受騙金額 匯入帳號 提領時間 提領地點、金額 收款時間 收款地點、金額 主文 備註 1 陳侑德 乙○○ 39萬元 陳侑德之中華郵政000-00000000000000號帳戶 107年11月2日11時許 竹南郵局（址設苗栗縣○○鎮○○街00號）：提領共37萬元，並將2萬元匯至陳侑德之台新銀行000-00000000000000號帳戶 107年11月2日某時 苗栗縣竹南鎮某麥當勞速食店、54萬元 壬○○犯三人以上共同詐欺取財罪，處有期徒刑壹年。 陳侑德左列所涉犯行，業經臺灣苗栗地方檢察署檢察官以108年度偵字第3、685號不起訴處分確定。 2  己○○ 15萬元 陳侑德之台新銀行000-00000000000000號帳戶 107年11月2日11時許 台新銀行竹南分行（址設苗栗縣○○鎮○○街00號）：提領共17萬元（含編號1 匯入之2萬元）     3 高茂耕 丁○○○ 32萬元 高茂耕之國泰世華銀行000-000000000000號帳戶 108年1月18日13時許 國泰世華銀行土城分行（址設新北市○○區○○路0段000號）：提領共40萬元（含丁○○○之32萬元） 108年1月18日某時 新北市○○區○○路0段000號麥當勞速食店、40萬元 （業經檢察官當庭更正）  高茂耕左列所涉犯行，業經臺灣新北地方檢察署檢察官以108年度偵字第10017、22317號不起訴處分確定。 4 湯禮光 丙○○ 28萬元 湯禮光之中華郵政000-00000000000000號帳戶 108年3月6日12時許 左營郵局（址設高雄市○○區○○路00號）：提領共28萬元 108年3月6日15時許 高雄市○○區○○路000號、28萬元 壬○○犯三人以上共同詐欺取財罪，處有期徒刑壹年。 湯禮光左列所涉犯行，業經臺灣橋頭地方檢察署檢察官以108年度偵字第5755、7276、9894號不起訴處分確定。 5 閭世瑤 甲○○ 29萬7,000元 閭世瑤之兆豐銀行000-00000000000號帳戶 108年3月7日13時許 兆豐銀行北台中分行（址設臺中市○○區○○○道0段00號）：提領共29萬7,000元 108年3月7日某時 臺中市○○區○○○道0段000號新光三越後門、29萬7,000元  閭世瑤左列所涉犯行，業經臺灣臺中地方檢察署檢察官以108年度偵字第22561號不起訴處分確定。 6 蘇裕涵 庚○ 20萬元 蘇裕涵之中國信託銀行000-000000000000號帳戶 108年3月14日13時許 中國信託板橋分行（址設新北市○○區縣○○道0段○○○路000號）：提領共23萬4,000元（含庚○之20萬元） 108年3月14日某時 新北市○○區縣○○道0段00號板信銀行前、22萬元（業經檢察官當庭更正）  蘇裕涵左列所涉犯行，業經臺灣新北地方檢察署檢察官以108年度偵字第25924號不起訴處分確定。 7 陳妍妏 戊○○ 20萬元 陳妍妏之聯邦銀行000-000000000000號帳戶 108年3月22日15時許 聯邦銀行桃鶯分行（址設桃園市○○區○○路000號）：提領共20萬元 108年3月22日某時 桃園市○○區○○路00號全家便利商店、20萬元  陳妍妏左列所涉犯行，業經臺灣桃園地方檢察署檢察官以108年度偵字第14517、23934號、109年度偵字第5575號不起訴處分確定。 8 劉瑜婷 辛○○ 32萬元 劉瑜婷之中國信託銀行000-000000000000號帳戶 108年3月26日15時許 中國信託銀行城北分行（址設臺北市○○區○○路000號）：提領共32萬元 108年3月26日下午某時 臺北市○○區○○○路00號星巴克咖啡店、32萬元 壬○○犯三人以上共同詐欺取財罪，處有期徒刑壹年。 劉瑜婷左列所涉犯行，業經臺灣新北地方檢察署檢察官以108年度偵字第18445、26109號不起訴處分確定。 9 林佩貞 子○○○ 10萬元 林佩貞之京城銀行000-000000000000號帳戶 108年3月27日14時許 京城銀行岡山分行（址設高雄區岡山區中山北路176號）：提領共10萬元 108年3月27日16時27分許 高雄市○○區○○○路0號統一便利商店、27萬元（業經檢察官當庭更正） 壬○○犯三人以上共同詐欺取財罪，處有期徒刑壹年壹月。 林佩貞左列所涉犯行，業經臺灣橋頭地方檢察署檢察官以108年度偵字第7013號不起訴處分確定。 10  癸○○○ 47萬元  108年3月27日16時許 京城銀行岡山分行（址設高雄區岡山區中山北路176號）：提領共14萬9,000元，並將1萬3,000元匯至林佩貞之中國信託銀行000-000000000000號帳戶後提領